臺灣高等法院高雄分院刑事裁定　　　　 100年度聲再字第80號
再審聲請人
即受判決人　陳彥宏
上列聲請人因違反性騷擾防治法案件，對於本院99年度上易字第
476 號中華民國99年8 月12月日確定判決（起訴案號：臺灣高雄
地方法院檢察署98年度偵字第22519 號），聲請再審，本院裁定
如下：
    主  文
再審之聲請駁回。                                                          
    理  由
一、聲請意旨略稱：
(一)、A 女並無補習之事實，亦非原判決所稱補習班之學生，於下
    列審判筆錄可知：
1.  99年1月4日第一審審判筆錄：
    檢察官問：98年5 月24日學測已經結束，是妳主動要求去柏
              克萊還是父母有要求或叮嚀你繼續去柏克萊上銜
              接課程？
    A女答：我不記得。
    檢察官問：一般考完試後都不會去補習班，為何妳還要去，
              是妳父母要妳去的嗎？
    A 女答：我不記得是我父母要我去，還是我自己與我父母說
            我要去補習班上課。
2.  99年1月20日第一審審判筆錄：
    檢察官問：學測完去柏克萊補習班寫講義的這件事情，是妳
              交代被害人她要如此做，還是被害人自己提議說
              她要去補習班寫講義的？
    A 女之母：應該是老師叫她過去的，是被害人主動跟我講的
              。
    檢察官問：是被害人回來主動跟你講的？
    A女之母：對、對。
3.  依上開聲請人與A女及其母交互詰問，可確認：
     A 女於98年6 月1 日主動到前鎮上課時，當日聲請人已
       告知無課，不必到班。
     A 女主動回家告知其母相關補習班的事情，聲請人從未
       主動邀約補習。
(二)、原判決認定事實前未予查證：
 1. A 女虛構聲請人單獨邀約A 女98年6 月23日下午2 時30分到
    班：
    99年1月4日審判筆錄：
    檢察官問：98年6月23日當天課程是何時開始的？
    A 女答：他也就是在庭的被告是要求我2 時30分到，其他同
            學是3 時30分到。
    檢察官問：98年6月23日當天2時30分被告是如何約你的？
    A 女答：他是在上課前一天在前鎮補習班跟我講時間的，也
            就是98年6 月23日前一天也就是98年6 月22日下午
            ，被告在前鎮補習班上課的時候有一段自由時間，
            被告來跟我講時間的，被告當時是走過來跟我講的
            。
    檢察官問：被告跟妳講的時候，旁邊有沒有其他的人？
    A女答：旁邊有其他的同學，但是被告對著我講。
    檢察官問：旁邊有哪些同學妳是否知道？
    A女答：我前面坐顏○○。
    檢察官問：被告跟妳講2 時30分要到，顏○○是否有聽到？
    A女答：被告是以我可以聽到的音量告訴我。
    被告反詰問：98年6月22日下午幾點人在前鎮？
    A女答：我不記得了。
    被告反詰問：98年6 月22日下午我人有沒有在柏克萊文理補
                習班？
    A女答：我不記得了。
    被告反詰問：98年6 月22日下午顏○○人有沒有在前鎮的柏
                克萊文理補習班？
    A女答：我真的不記得了。
    被告反詰問：你98年6 月1 日學測考完你有沒有在前鎮柏克
                萊文理補習班求我讓你繼續在柏克萊文理補習
                班？
    A女答：我不記得了。
 2. A 女並無任何補習高中銜接課程之事實，原確定判決未依聲
    請人之聲請傳喚證人顏○○、許○○，即直接認定A 女為柏
    克萊文理補習班學生之事實，顯然未經查證。
(三)、為此，依刑事訴訟法第420 條第1 項第6 款之規定，請准裁
    定再審云云。
二、按刑事訴訟法第420 條第1 項第6 款所謂發見確實之新證據
    ，係指該證據於事實審法院判決前已經存在，為法院、當事
    人所不知，不及調查斟酌，至其後始行發見，且就證據本身
    形式上觀察，固不以絕對不須經過調查程序為條件，但必須
    顯然可認為足以動搖原有罪確定判決，而為受判決人無罪、
    免訴、免刑或輕於原判決所認罪名之判決者為限。故受理聲
    請再審之最後事實審法院，應就聲請再審理由之所謂「新證
    據」，是否具備事實審判決前已經存在，為法院、當事人所
    不知，事後方行發見之「嶄新性」，及顯然可認足以動搖原
    有罪確定判決，應為無罪、免訴、免刑或輕於原判決罪名之
    「顯然性」二要件，加以審查，為判斷應否准予開始再審之
    準據（參考最高法院85年台抗字第308 號判決意旨）。
三、經查： 
(一)、本院原確定判決，認定聲請人為柏克萊文理補習班之負責人
    兼教師，Ａ女則為該補習班之學生，於98年6 月23日下午2
    時31分許，在高雄市小港區○○○路34 5號柏克萊文理補習
    班一樓，聲請人見Ａ女獨自一人在該處書寫課業評量，認有
    機可乘，竟意圖性騷擾，乘Ａ女不及抗拒之際，先舉起Ａ女
    右手親吻手背，續而親吻Ａ女之嘴唇，Ａ女受此驚嚇，隨即
    收拾物品離開補習班，並於返家後將上情告知父母及報警處
    理等事實，已就案內有關證據包括證人即告訴人Ａ女、證人
    即Ａ女之母、證人即Ａ女之父之證詞；並有中華電信查詢資
    料證明Ａ女住處之電話於98年6 月23日下午3 時30分許，確
    有撥打Ａ女母親使用之號行動電話、聲請人之高雄市立小港
    醫院診斷證明書等，本於調查所得心證，敘明其取捨而為事
    實上之判斷，並於理由內詳加說明，對於聲請人否認犯罪所
    持辯解不可採之理由，亦均詳予指駁，其證據之取捨及判斷
    並不違背證據法則、經驗法則及論理法則。
(二)、聲請人上開聲請再審之事由(一)部分，係以99年1 月4 日、99
    年1 月20日第一審審判筆錄之內容，而認A 女於98年6 月1
    日主動到前鎮上課時，當日聲請人已告知無課，不必到班；
    A 女主動回家告知其母相關補習班的事情，聲請人從未主動
    邀約補習云云。惟查，依聲請人所引用之上開審判筆錄之內
    容，並無法證明A 女並無補習之事實，亦非原判決所稱補習
    班之學生；而確定判決係認定A 女有於98年6 月23日下午2
    時31分許，在高雄市小港區○○○路345 號柏克萊文理補習
    班一樓書寫課業評量之事實，則A 女於上開時間前往該補習
    班書寫課業評量，係因被告之要求或A 女本身主動前往，並
    不影響聲請人有罪判決之認定。
(三)、聲請人上開聲請再審之事由(二)部分，係以本院99年度上易字
    第476 號確定判決，該案件審理時，其聲請傳喚證人顏○○
    、許愷玲，但卻未傳喚查證即行判決。惟依聲請人所引用99
    年1 月4 日第一審審判筆錄，A 女係指證：被告要求我98年
    6 月23日2 時30分到，其他同學是3 時30分到，是98年6 月
    23日前一天也就是98年6 月22日下午，被告來跟我講的，被
    告跟我講時，旁邊雖有其他的同學，但是被告對著我講，我
    前面坐顏○○，但被告是以我可以聽到的音量告訴我等情。
    依A 女此項證述，被告要求A 女於98年6 月23日下午要到該
    補習班，既係以A 女可以聽到的音量告知，則傳喚證人顏○
    ○、許○○，亦屬無益之調查，不能影響原確定判決聲請人
    有罪之認定。
(四)、綜上所述，聲請人所舉上開聲請再審之事由，不合再審之規
    定，為無理由，應予駁回。
四、據上論斷，應依刑事訴訟法第434 條第1 項，裁定如主文。

中    華    民    國  100     年    7     月    15    日
                  刑事第六庭    審判長法  官  王憲義
                                      法  官  簡志瑩
                                      法  官  邱永貴
以上正本證明與原本無異。
不得抗告。
中    華    民    國  100     年    7     月    15    日
                                      書記官  盧雅婷